臺灣高等法院刑事判決　　　　　　　 100年度上訴字第2923號
上　訴　人　臺灣桃園地方法院檢察署檢察官
上　訴　人
即　被　告　藍依新
選任辯護人　左自奎律師
上列上訴人因被告違反毒品危害防制條例案件，不服臺灣桃園地
方法院100年度訴字第310號，中華民國100年8月19日第一審判決
（起訴案號：臺灣桃園地方法院檢察署99年度偵字第28053號）
，提起上訴，本院判決如下：
    主  文
原判決撤銷。
藍依新所犯如附表一編號至所示之罪，各處如附表一編號
至所示之宣告刑。應執行有期徒刑捌年陸月；未扣案之門號0
000000000號行動電話壹具（含搭配之ＳＩＭ卡壹枚）
沒收，如全部或一部不能沒收時，追徵其價額；未扣案之販賣第
二級毒品所得財物新臺幣仟伍佰元沒收，如全部或一部不能沒
收時，以其財產抵償之。
    事  實
一、藍依新前於民國88年間因過失傷害案件，經臺灣臺北地方法
    院以93年度交簡字第40號判處有期徒刑4月確定；又因轉讓
    第二級毒品案件，經臺灣士林地方法院以88年度訴字第519
    號判處有期徒刑7月確定；於90年間，再因持有制式手槍案
    件，經臺灣士林地方法院以91年度訴字第68號判處有期徒刑
    5年2月，併科罰金新臺幣（下同）10萬元確定；上開各罪嗣
    經臺灣臺北地方法院以96年度交聲減字第1375號裁定減刑並
    定應執行有期徒刑5年8月，併科罰金10萬元確定。入監執行
    後，於96年8月31日因縮短刑期假釋出監，於98年12月21日
    假釋期滿，假釋未經撤銷視為執行完畢（於本案構成累犯）
    。詎其猶不知悔改，明知甲基安非他命係毒品危害防制條例
    第2條第2項第2款所列管之第二級毒品，不得非法持有、販
    賣，竟基於販賣第二級毒品以營利之犯意，以其持用之門號
    0000000000號行動電話作為聯絡工具，分別為下列販賣行為
    ：
  (一)於99年2月2日下午17時48分許，綽號「小惠」之林家樺（所
    涉販賣第二級毒品罪嫌，經檢察官另案偵辦中）因友人許素
    玉有施用甲基安非他命之需求，乃央請林家樺以其持用之門
    號0000000000號行動電話，撥打給藍依新前揭門號表示欲購
    買1千元甲基安非他命，3分鐘後，林家樺再次來電告知交易
    地點，隨後藍依新即依約前往桃園縣蘆竹鄉宏昌新村13巷21
    號許素玉住處附近之大華籃球場，與許素玉完成毒品交易（
    詳如附表編號所示）
  (二)於99年2月3日下午13時41分許，林家樺以其前揭門號撥打給
    藍依新，表示欲購買5百元之甲基安非他命，雙方並相約於
    桃園縣桃園市○○路之萊爾富超商前交易，隨後兩人亦依約
    前往該處完成交易（詳如附表編號所示）。
  (三)於99年2月7日下午18時4分許，因許素玉去電林家樺詢問有
    無毒品可供施用，林家樺隨即以其前揭門號撥打給藍依新表
    示欲購買2千元之甲基安非他命並告知交易地點，隨後藍依
    新於同日下午18時33分許，依約前往上址許素玉住處附近之
    大華籃球場與許素玉完成毒品交易（詳如附表編號所示）
    。嗣因警偵辦林家樺涉嫌販賣毒品案件，對林家樺所持0000
    000000號行動電話實施通訊監察時，始發現上情。
二、案經桃園縣政府警察局大園分局報請臺灣桃園地方法院檢察
    署檢察官偵查起訴。
    理  由
壹、證據能力部分：
一、按刑事訴訟法第158條之3規定：「證人、鑑定人依法應具結
    而未具結者，其證言或鑑定意見，不得作為證據。」所謂「
    依法應具結而未具結者」，係指檢察官或法官依刑事訴訟法
    第175條之規定，以證人身分傳喚被告以外之人（證人、告
    發人、告訴人、被害人、共犯或共同被告）到庭作證，或雖
    非以證人身分傳喚到庭，而於訊問調查過程中，轉換為證人
    身分為調查時，此時其等供述之身分為證人，則檢察官、法
    官自應依本法第186條有關具結之規定，命證人供前或供後
    具結，其陳述始符合第158條之3之規定，而有證據能力。若
    檢察官或法官非以證人身分傳喚而以告發人、告訴人、被害
    人或共犯、共同被告身分傳喚到庭為訊問時（例如刑事訴訟
    法第71條、第219條之6第2項、第236條之1第1項、第248條
    之1、第271條第2項、第271條之1第1項），其身分既非證人
    ，即與「依法應具結」之要件不合，縱未命其具結，純屬檢
    察官或法官調查證據職權之適法行使，當無違法可言。而前
    揭不論係本案或他案在檢察官面前作成未經具結之陳述筆錄
    ，係屬被告以外之人於偵查中向檢察官所為之陳述，本質上
    屬於傳聞證據，基於保障被告在憲法上之基本訴訟權，除該
    被告以外之人死亡、身心障礙致記憶喪失或無法陳述、滯留
    國外或所在不明而無法傳喚或傳喚不到、或到庭後拒絕陳述
    等情形外，如已經法院傳喚到庭具結而為陳述，並經被告之
    反對詰問，前揭非以證人身分而在檢察官面前未經具結之陳
    述筆錄，除顯有不可信之情況者外，得為證據，並應於判決
    內敘明其符合傳聞證據例外之理由；又前揭非以證人之身分
    在審判中之陳述筆錄，倘該被告以外之人已經法院以證人身
    分傳喚到庭並經具結作證，且由被告為反對詰問，或有前揭
    傳喚不能或詰問不能之情形外，該未經具結之陳述筆錄因屬
    審判上之陳述，自有證據能力；若係在另案法官面前作成之
    陳述筆錄，本質上亦屬傳聞證據，自得依本法第159條之1第
    1項之規定，認有證據能力。不能因陳述人未經具結，即一
    律適用本法第158條之3之規定，排除其證據能力（最高法院
    96年度台上字第3527號判決意旨參照）。查證人林家樺於偵
    查中以被告之身分接受檢察官訊問所為之陳述，固無以證人
    之身分具結，惟其於原審經合法傳喚未到庭，亦拘提無著，
    此有原審送達證書、拘票暨報告書在卷可稽（見原審卷第38
    、43、56、64至66頁），足認其確因所在不明無法傳喚，且
    上訴人即被告藍依新於本院審理時已坦承犯行不諱，益證林
    家樺於偵查中以被告之身分所為之陳述具有可信之特別情況
    ，復為證明犯罪事實之存否所必要，揆諸前揭判例意旨，自
    應認有證據能力。
二、次按被告以外之人於審判外之陳述，雖不符合刑事訴訟法第
    159條之1至第159條之4之規定，但經當事人於審判程序同意
    作為證據，法院審酌該言詞陳述或書面陳述作成時之情況，
    認為適當者，亦得為證據，刑事訴訟法第159條之5第1項定
    有明文。檢察官、被告及辯護人對於本判決下列所引用之各
    項被告以外之人於審判外之陳述（包含書面陳述），於本院
    準備程序時均表示同意作為證據（見本院卷第48頁正面及反
    面），本院審酌上開證據資料製作時之情況，尚無違法不當
    及證明力明顯過低之瑕疵情形，依前述規定，認例外均具有
    證據能力，且經本院於審判期日依法進行證據之調查、辯論
    ，當事人於訴訟上程序權利，已受保障。
三、末按通訊監察之錄音、錄影，其所錄取之聲音或畫面係憑機
    械力拍錄，未經人為操控，警察機關對犯罪嫌疑人依法監聽
    電話所製作之通訊監察紀錄譯文，為該監聽電話錄音之「派
    生證據」，若被告對該通訊監察紀錄譯文有所爭執，而就監
    聽電話錄音帶又無直接播放勘驗之困難，在未辨明該監察紀
    錄譯文之真正時，自不能遽以該通訊監察紀錄譯文採為論罪
    之基礎。準此，是項監聽譯文倘係公務員（警員）依法定程
    序而取得，被告或訴訟關係人就其真實性復無爭執（即不否
    認譯文所載對話內容之真實無偽），法院並曾依刑事訴訟法
    第165條第1項規定踐行證據調查之法定程序，向被告宣讀或
    告以要旨，自得採為認定被告有罪之基礎，而有證據能力（
    最高法院96年度台上字第7147號判決意旨參照）。本判決以
    下所引用林家樺所持門號0000000000號行動電話之通訊監察
    譯文，事前已依法核發通訊監察書，此有臺灣桃園地方法院
    核發之99年度聲監字第93號通訊監察書及電話附表（見偵查
    卷第24至25頁）在卷可參，對於譯文內容之真實性被告復無
    爭執，且經本院於審判期日踐行證據調查之法定程序，自得
    採為認定被告有罪之基礎，而有證據能力，併予敘明。
貳、認定被告犯罪事實所憑證據及理由：
一、上開事實，業據被告於本院審理時坦承不諱（見本院卷第47
    頁反面、61頁反面），並經證人林家樺、許素玉於警詢及偵
    查中證述明確（見偵查卷第52至54頁、第61頁反面至62頁、
    第70至72頁、第98頁反面、第101頁），復有林家樺所持用
    門號0000000000號行動電話之通訊監察譯文在卷可佐（見偵
    查卷第34至35、79至81頁，對話內容玆摘錄如附表二），足
    徵被告自白與事實相符，堪可採信。
二、又販賣毒品係政府嚴予查緝之違法行為，且上述毒品可任意
    分裝或增減其份量，而每次買賣之價量，亦隨時得依雙方關
    係之深淺、當時之資力、需求程度及對行情之認知等因素，
    機動調整，因此販賣之利得，除經被告坦承犯行，或帳冊價
    量均記載明確外，委難查得實情，是縱未確切查得販賣賺取
    之實際差價，但除別有事證，足認係按同一價格轉讓，確未
    牟利之情形外，尚難執此認非法販賣之事證有所不足。衡諸
    被告與林家樺並無深交，對許素玉更互不相識，且甲基安非
    他命之價格甚高，取得不易，被告倘無利可圖，當無甘冒持
    有毒品遭查獲之極大風險送交至交易處所，無償代人調取毒
    品之可能，是其為上開毒品交易，從中賺取買賣差價牟利，
    應屬符合論理法則而不違背社會通常經驗之合理判斷，從而
    被告上開毒品交易，具有營利之意圖，至為灼然。是被告於
    本院審理時空言辯稱：伊販賣毒品予林家樺並未獲利，還倒
    貼500元云云，顯不足採。
三、綜上所述，本件被告上開3次販賣甲基安非他命之犯行，事
    證明確，應依法論科。
、論罪科刑及撤銷改判之理由：
一、核被告所為，均係犯毒品危害防制條例第4條第2項之販賣第
    二級毒品罪。其販賣交付前，持有毒品之低度行為，為販賣
    之高度行為所吸收，均不另論罪。被告3次販賣第二級毒品
    之犯行，犯意各別，行為互殊，應予分論併罰。另被告有事
    實欄所載之論罪科刑及執行紀錄，此有本院被告前案紀錄表
    在卷可按，其於有期徒刑執行完畢後，5年內故意再犯本件
    有期徒刑以上之罪，均應依刑法第47條第1項規定，論以累
    犯，惟因無期徒刑不得加重，故僅就有期徒刑及併科罰金部
    分加重其刑。再按毒品危害防制條例第17條第2項規定：「
    犯第4條至第8條之罪於偵查及審判中均自白者，減輕其刑。
    」係為鼓勵是類犯罪行為人自白、悔過，並期訴訟經濟、節
    約司法資源而設。一般而言，固須於偵查及審判中皆行自白
    ，始有適用，缺一不可（最高法院100年度台上字第3692、
    5082號判決意旨參照）。本件被告雖於本院審理中自白不諱
    ，惟其前於警詢、偵查、原審中均矢口否認犯行，有各該筆
    錄可稽，自不符合上開減輕其刑之規定，亦附此敘明。又衡
    諸雖同為販賣毒品之人，然其原因動機不一，犯罪情節未必
    盡同，或有大宗運輸者，亦有中、小盤之分，其販賣行為所
    造成危害社會之程度自屬有異，法律科處此類犯罪所設之法
    定最低本刑卻相同，不可謂不重。於此情形，倘依其情狀處
    以相當之有期徒刑，即足以懲儆，並可達防衛社會之目的者
    ，自非不可依客觀之犯行與主觀之惡性，兩者加以考量其情
    狀，是否有可憫恕之處，而適用刑法第59條之規定酌量減輕
    其刑，期使個案裁判之量刑，能斟酌至當，符合罪刑相當與
    比例原則。查本件被告販賣第二級毒品，戕害國民健康，助
    長施用毒品惡習，所為雖屬不該，惟被告經認定販賣毒品次
    數僅3次，對象只2人，且每次販賣毒品數量不多，獲利非鉅
    ，所為均係小額交易（3次分別販賣金額各為1千元、5百元
    及2千元），其惡性情節較諸大量走私進口或長期販賣毒品
    之大盤、中盤毒販多所差異，對於他人及國家社會侵害之程
    度尚非屬重大，而販賣第二級毒品之法定刑為無期徒刑或7
    年以上有期徒刑，因認被告販賣之犯罪情節非重，縱對其科
    以最低法定刑猶嫌過重，依一般國民生活經驗法則，實屬情
    輕法重當足引起一般人之同情，顯有憫恕之處，爰就被告所
    犯3次販賣第二級毒品罪，均依刑法第59條規定酌減其刑，
    並依法先加（無期徒刑部分不得加重者除外）後減之。
二、原審認被告罪證明確，予以論罪科刑，固非無見。惟查：(一)
    按刑之量定，固屬事實審法院之職權，然就裁量權之行使，
    除不得逾越法律所規定範圍之外部性界限外，尚應受比例原
    則、公平正義原則之規範，謹守法律秩序之理念，體察法律
    之規範目的，使其結果實質正當，合於裁量之內部性界限，
    俾與立法本旨相契合。而刑法修正時，基於刑罰公平原則考
    量，杜絕僥倖犯罪心理，並避免鼓勵犯罪之誤解，乃刪除連
    續犯之規定，改採一行為一罪一罰。是定其刑期時，除仍應
    就各別刑罰規範之目的、輕重罪間體系之平衡、整體犯罪非
    難評價、各行為彼此間之偶發性、與被告前科之關聯性、各
    行為所侵害法益之專屬性或同一性、數罪對法益侵害之加重
    效應、罪數所反映之被告人格特性與犯罪傾向、社會對特定
    犯罪例如販毒行為處罰之期待等，為綜合判斷外，尤須參酌
    上開實現刑罰公平性，以杜絕僥倖、減少犯罪之立法意旨，
    為妥適之裁量，方得合於內部性界限（最高法院99年度台上
    字第2630號判決意旨參照）。本件原審就被告3次販賣第二
    級毒品罪分別各論處有期徒刑7年10月，刑期合計23年6月，
    然定應執行刑卻僅為有期徒刑8年6月，揆諸上開說明暨衡量
    本案情節，似嫌過輕。檢察官上訴指摘原審關於執行刑之量
    定，違反裁量之內部性界限，尚非全無理由。(二)被告雖3次
    販賣第二級毒品予他人，惟其販賣對象與獲利有限，尚非鉅
    額大宗之擴散毒源，惡性並非重大，綜其犯罪情狀以觀，縱
    科以最低度法定刑仍嫌過重，實屬情輕法重，在客觀上足以
    引起一般之同情，顯有憫恕之處。原審未予斟酌上情並援引
    刑法第59條規定分別予以酌減其刑，自有未洽。(三)原判決主
    文第二項定應執行刑，其中沒收部分，將宣告沒收之行動電
    話門號誤載為０九二二０「九」四四八號（實應為０九二二
    ０「五」四四八０號），亦有疏失。則檢察官上訴指摘原審
    關於執行刑之量定不當，及被告上訴指摘原審量刑過重，請
    求從輕量刑云云，均有理由，自應由本院將原判決撤銷改判
    。
三、爰審酌被告無視法令禁制，明知甲基安非他命戕害他人身心
    健康，竟仍基於牟利之意圖而販賣予他人，不僅損及國民健
    康，亦影響社會治安，惟念其於本院審理中坦承犯行，已有
    悔悟之意，犯後態度尚佳，兼衡其智識程度、犯罪動機、手
    段及3次販賣毒品之數量等一切情狀，分別量處如主文第二
    項所示之刑，並定其應執行刑，以示儆懲。
四、沒收：
    如附表一編號至所示被告販賣第二級毒品予許素玉、林
    家樺所取得之3千5百元，雖未扣案，仍應依毒品危害防制條
    例第19條第1項規定，在各該部分犯罪主文項下宣告沒收，
    如全部或一部不能沒收時，以其財產抵償之。另被告販賣毒
    品所使用之門號0000000000號行動電話1具（含SIM卡1枚）
    ，係被告申請且供作本件販賣第二級毒品聯絡使用，業據被
    告於本院坦認在卷，雖未扣案，然既無證據證明業已滅失，
    仍應依毒品危害防制條例第19條第1項規定宣告沒收，如全
    部或一部不能沒收時，追徵其價額。
據上論斷，應依刑事訴訟法第369條第1項前段、第364條、第299
條第1項前段，毒品危害防制條例第4條第2項、第19條第1項，刑
法第11條、第47條第1項、第59條、第51條第5款，判決如主文。
本案經檢察官洪威華到庭執行職務。
中    華    民    國  100    年    12    月     6    日
                     刑事第五庭  審判長法  官  王敏慧
                                       法  官  白光華
                                       法  官  崔玲琦
以上正本證明與原本無異。
如不服本判決，應於收受送達後10日內向本院提出上訴書狀，其
未敘述上訴之理由者並得於提起上訴後10日內向本院補提理由書
（均須按他造當事人之人數附繕本）「切勿逕送上級法院」。
                                       書記官  馬佳瑩
中    華    民    國   100    年    12    月    8     日
附錄本案論罪科刑法條：
毒品危害防制條例第4條第2項
製造、運輸、販賣第二級毒品者，處無期徒刑或七年以上有期徒
刑，得併科新臺幣一千萬元以下罰金。
附表一：
┌──┬───────┬───┬────┬────┬───────────────────┐
│編號│   犯罪時地   │相對人│毒品品項│所犯罪名│  宣告刑                              │
├──┼───────┼───┼────┼────┼───────────────────┤
│  │99年2月2日下午│許素玉│甲基安非│販賣第二│處有期徒刑參年拾月；未扣案之門號０九二│
│    │17時51分後之某│      │他命    │級毒品，│0000000號行動電話壹具（含搭配之│
│    │時，在桃園縣蘆│      │        │累犯。  │ＳＩＭ卡壹枚）沒收，如全部或一部不能沒│
│    │竹鄉宏昌新村13│      │        │        │收時，追徵其價額；未扣案之販賣第二級毒│
│    │巷21號附近之大│      │        │        │品所得財物新臺幣壹仟元沒收，如全部或一│
│    │華籃球場。    │      │        │        │部不能沒收時，以其財產抵償之。        │
├──┼───────┼───┼────┼────┼───────────────────┤
│  │99年2月3日下午│林家樺│甲基安非│販賣第二│處有期徒刑參年拾月；未扣案之門號０九二│
│    │13時41分後之某│      │他命    │級毒品，│0000000號行動電話壹具（含搭配之│
│    │時，在桃園縣桃│      │        │累犯。  │ＳＩＭ卡壹枚）沒收，如全部或一部不能沒│
│    │園市○○路之萊│      │        │        │收時，追徵其價額；未扣案之販賣第二級毒│
│    │爾富超商。    │      │        │        │品所得財物新臺幣伍佰元沒收，如全部或一│
│    │              │      │        │        │部不能沒收時，以其財產抵償之。        │
├──┼───────┼───┼────┼────┼───────────────────┤
│  │99年2月7日下午│許素玉│甲基安非│販賣第二│處有期徒刑參年拾月；未扣案之門號０九二│
│    │18時33分後之某│      │他命    │級毒品，│0000000號行動電話壹具（含搭配之│
│    │時，在前開大華│      │        │累犯。  │ＳＩＭ卡壹枚）沒收，如全部或一部不能沒│
│    │籃球場。      │      │        │        │收時，追徵其價額；未扣案之販賣第二級毒│
│    │              │      │        │        │品所得財物新臺幣貳仟元沒收，如全部或一│
│    │              │      │        │        │部不能沒收時，以其財產抵償之。        │
└──┴───────┴───┴────┴────┴───────────────────┘
附表二：通訊監察譯文
┌──┬─────┬─────┬──────────────────────────┐
│編號│通話時間  │通話對象  │對話內容                                            │
├──┼─────┼─────┼──────────────────────────┤
│  │99年2月2日│Ａ：林家樺│Ｂ：喂。                                            │
│    │17：48：45│Ｂ：被告  │Ａ：拿1張。                                         │
│    │          │          │Ｂ：好，你在哪裡？                                  │
│    │          │          │Ａ：我在家。                                        │
│    │          │          │Ｂ：你過來啊。                                      │
│    │          │          │Ａ：一樣嗎？                                        │
│    │          │          │Ｂ：一樣。                                          │
│    │          │          │Ａ：我到便利商店再打給你。……                      │
│    ├─────┼─────┼──────────────────────────┤
│    │99年2月2日│Ａ：林家樺│Ａ：喂，你給我送來大華，大竹這裡，這附近都是大咖。  │
│    │17：51：46│Ｂ：被告  │Ｂ：我現在沒車。                                    │
│    │          │          │Ａ：你現沒車？                                      │
│    │          │          │Ｂ：對，你過來拿就對了。                            │
│    │          │          │Ａ：我朋友說，叫你送過來，計程車錢她要出。          │
│    │          │          │Ｂ：好啦，在哪裡？                                  │
│    │          │          │Ａ：大華藍球場。                                    │
│    │          │          │Ｂ：大華藍球場，好，我過去。                        │
├──┼─────┼─────┼──────────────────────────┤
│  │99年2月3日│Ａ：林家樺│Ａ：喂，你在睡覺？                                  │
│    │13：41：49│Ｂ：被告  │Ｂ：我已清醒，什麼事講。                            │
│    │          │          │Ａ：你要過來嗎？                                    │
│    │          │          │Ｂ：要過去哪裡？                                    │
│    │          │          │Ａ：我家啊。                                        │
│    │          │          │Ｂ：怎樣喔。                                        │
│    │          │          │Ａ：幫我送過來啊。                                  │
│    │          │          │Ｂ：多少？                                          │
│    │          │          │Ａ：我可以拿1張先給你5百嗎？                        │
│    │          │          │Ｂ：可以啊。                                        │
│    │          │          │Ａ：晚一點可能會再拿3或5張，不一定。                │
│    │          │          │Ｂ：問題是我現在要剪頭髮，你等我剪好頭髮再說。      │
│    │          │          │Ａ：你在哪裡剪頭髮？                                │
│    │          │          │Ｂ：經國路家樂福，我剛抽號碼牌。                    │
│    │          │          │Ａ：那妹子呢？                                      │
│    │          │          │Ｂ：我也順便帶她過來剪頭髮，現金要多少，你先跟我講。│
│    │          │          │Ａ：5百，可是我趕著要去辦事。                       │
│    │          │          │Ｂ：不然，你到桃園來拿。                            │
│    │          │          │Ａ：好啦。                                          │
├──┼─────┼─────┼──────────────────────────┤
│  │99年2月7日│Ａ：林家樺│Ｂ：你哪有嗎？                                      │
│    │18：04：08│Ｂ：許素玉│Ａ：怎樣講。                                        │
│    │          │          │Ｂ：我朋友說要2張。                                 │
│    │          │          │Ａ：我打電話問看看。                                │
│    ├─────┼─────┼──────────────────────────┤
│    │99年2月7日│Ａ：林家樺│Ａ：喂，你在忙嗎？                                  │
│    │18：04：47│Ｂ：被告  │Ｂ：你終於出現了。                                  │
│    │          │          │Ａ：你有打電話給我嗎？                              │
│    │          │          │Ｂ：你沒看未接來電有幾通嗎？                        │
│    │          │          │Ａ：你是用哪支電話給我？                            │
│    │          │          │Ｂ：就是這支啊。                                    │
│    │          │          │Ａ：好，講重點，你那裡有嗎？                        │
│    │          │          │Ｂ：有啊。                                          │
│    │          │          │Ａ：要送過去。                                      │
│    │          │          │Ｂ：我沒空。                                        │
│    │          │          │Ａ：要2張。                                         │
│    │          │          │Ｂ：要送去哪裡？                                    │
│    │          │          │Ａ：上次你去的那裡，大華藍球場。                    │
│    │          │          │Ｂ：幾時要？                                        │
│    │          │          │Ａ：我打電話問看看。                                │
│    ├─────┼─────┼──────────────────────────┤
│    │99年2月7日│Ａ：林家樺│Ａ：喂，她說要快一點，不然她老公起來就沒辦法出來。  │
│    │18：05：32│Ｂ：被告  │Ｂ：我沒辦法現在就送過去，我還要向別人借機車。      │
│    │          │          │Ａ：你到底要多久才會到？                            │
│    │          │          │Ｂ：至少也要半個小時以上。                          │
│    │          │          │Ａ：好，我跟她講。                                  │
│    ├─────┼─────┼──────────────────────────┤
│    │99年2月7日│Ａ：林家樺│Ｂ：喂，我現在已經出發了，叫你朋友出來等。          │
│    │18：24：48│Ｂ：被告  │Ａ：你多久會到？                                    │
│    │          │          │Ｂ：很快就到。                                      │
│    ├─────┼─────┼──────────────────────────┤
│    │99年2月7日│Ａ：林家樺│Ｂ：我快到了，叫你朋友出來等。                      │
│    │18：32：40│Ｂ：被告  │Ａ：好。                                            │
│    ├─────┼─────┼──────────────────────────┤
│    │99年2月7日│Ａ：林家樺│Ａ：我朋友說，他快到了，妳現在可以出來等。          │
│    │18：33：49│Ｂ：許素玉│Ｂ：好，我現在就下去等。                            │
└──┴─────┴─────┴──────────────────────────┘